# PPP 项目核算、抵消、披露问题

提问人：qingzheng518 时间：2019-02-25 18:39:52
陈老师您好，在审计过程中，遇到了一个 PPP项目。母公司（A）与当地政府签署了 PPP 协议，与政府代表方合资成立了一个项目公司 B，母公司占有 51% 以上股权。项目公司 B 又委托母公司A 进行施工，A按照建造合同确认了收入、成本，B 公司根据结算量确认了在建工程。A 公司存货中包含着工程施工未结算部分。
问题： 1 、在 A 公司合并报表中是否还需要体现 A 公司的建设施工收入、成本？
2 、在 A 公司合并报表中，A 公司工程施工未结算部分是否需要重分类至在建工程进行核算？
3 、A 公司与 B公司工程结算的往来是否需要抵消？
我们认为： 1 、在合并报表层面不需要抵消 A 公司确认的收入、成本，因为该项目的所有权不是 B 公司的，而是当地政府的；
2 、在合并报表层面，需要将存货中的工程施工调整至在建
工程，以完整体现整个集团对于该项目的投入情况，在合并报表层面计入存货不合适；
3 、在合并报表层面，A 公司和B 公司的往来需要抵消的。
因为 A 公司与其他公司签署了业绩承诺，如果在合并层面抵消了该部分收入成本，则直接影响到业绩承诺的完成情况，所以比较慎重。希望陈老师能在百忙中给予支持，谢谢！

回答人：chenyiwei
1 、A 的合并报表层面应体现一项为合同授予方（政府）提供基础设施建造和运营服务的收入。如果 A、B 之间的交易是按照公允的交易价格进行的，则可以在合并报表层面不进行抵销调整。
2 、合并报表层面，需按解释 2 号第五条的规定确认无形资产或者金融资产。
一般认为 “在建工程” 是指未达到预定可使用状态的固定资产，因此不建议采用 “在建工程” 报表项目。但作为存货也是不恰当的。一般应根据所采用的合并报表层面核算模式，列入无形资产或者长期应收款。建设期间，如果无法合理区分应列入何种科目的，可暂挂 “其他非流动资产”，到运营期开始前再进行重分类。
3 、A、B之间的内部往来需在合并报表层面正常抵销。